【裁判字號】    98,裁,1881
【裁判日期】    980730
【裁判案由】    娛樂稅
【裁判全文】
最  高  行  政  法  院  裁  定
                                      98年度裁字第1881號
上  訴  人  烏來觀光事業股份有限公司
代  表  人  甲○○
被 上訴 人  臺北縣政府稅捐稽徵處
代  表  人  乙○○
上列當事人間娛樂稅事件，上訴人對於中華民國98年3月25日臺
北高等行政法院97年度訴字第2655號判決，提起上訴，本院裁定
如下：
    主  文
上訴駁回。
上訴審訴訟費用由上訴人負擔。
    理  由
一、按對於高等行政法院判決之上訴，非以其違背法令為理由，
    不得為之，行政訴訟法第242條定有明文。依同法第243條第
    1項規定，判決不適用法規或適用不當者，為違背法令；而
    判決有同條第2項所列各款情形之一者，為當然違背法令。
    是當事人對於高等行政法院判決上訴，如依行政訴訟法第24
    3條第1項規定，以高等行政法院判決有不適用法規或適用不
    當為理由時，其上訴狀或理由書應有具體之指摘，並揭示該
    法規之條項或其內容；若係成文法以外之法則，應揭示該法
    則之旨趣；倘為司法院解釋或本院之判例，則應揭示該判解
    之字號或其內容。如以行政訴訟法第243條第2項所列各款情
    形為理由時，其上訴狀或理由書，應揭示合於該條項各款之
    事實。上訴狀或理由書如未依此項方法表明，或其所表明者
    與上開法條規定不合時，即難認為已對高等行政法院判決之
    如何違背法令有具體之指摘，其上訴自難認為合法。
二、緣上訴人經營之空中纜車（下稱系爭纜車），經交通部於民
    國（下同）74年1月3日以交路（73）字第28977號函（下稱
    74年函）稱該空中纜車經該部會商決議，認應屬機械遊樂設
    施，財政部乃以88年8月27日台財稅第881939088號函（下稱
    88年函）表明該空中纜車既經交通部認定屬機械遊樂設施，
    應依法課徵娛樂稅。被上訴人所屬新店分處遂按財政部上開
    函釋，依娛樂稅法第2條第1項第6款之規定，核定補徵上訴
    人96年7、8、9、10期娛樂稅各新臺幣（下同）114,515元、
    75,199元、73,167元、46,683元。上訴人申請復查，被上訴
    人以原核定96年8期娛樂稅部分，因漏未考量樂園園區內應
    稅遊樂設施項目變更致應稅金額有所不同，而仍按變更前之
    項目核課，顯然有誤，經依變更後之稅額計算公式重為核算
    結果，乃為准予追減該期稅額變更為65,889元，並駁回上訴
    人就96年7、9（原判決第2頁第7行誤載為8）、10期娛樂稅
    復查申請之復查決定。上訴人不服，循序提起行政訴訟。
三、上訴人以原判決違背法令，主張：原判決漏未審酌經濟部水
    利署北水源特定區管理局98年1月20日水台建字第098500032
    20號函及交通部97年12月31日交授管二二字第0970100904號
    函，已將系爭纜車重新定位為交通工具之事實，未予置喙，
    亦未依職權查明，逕以交通部74年函及89年4月20日交路89
    字004038號函為據，採認系爭纜車為遊樂機械設施之見解，
    顯有判決理由矛盾及不適用法規或適用法規不當之違法；依
    修正前及現行機械遊樂設施設置及檢查管理辦法，其主管機
    關應為內政部，因此就是否屬機械遊樂設施之認定權屬機關
    應為內政部，故交通部所發74年函業已逾越主管權限，自應
    違反組織法規定而為無效，從而財政部依交通部74年函所為
    課徵上訴人娛樂稅之88年函釋，當然失所附麗，亦為無效，
    故原判決就主管機關認定部分，係屬違法；又交通部74年及
    財政部88年函釋，均屬中央法規標準法第7條所訂之職權命
    令，依法應有行政程序法第174條之1規定之適用，原判決就
    此部分亦違背法令，另原判決逕以財政部88年函已顧及上訴
    人信賴等語，未就交通部74年函及財政部88年函是否違反行
    政自我拘束原則予以說明，亦有判決不適用法規及理由不備
    之違法。再者，被上訴人以系爭纜車屬娛樂稅法第2條第1項
    第6款之「其他供人娛樂之娛樂設施」而課徵娛樂稅，然從
    娛樂稅法第2條及已廢止之臺灣省各縣市娛樂稅徵收細則或
    現行之臺北縣娛樂稅徵收細則觀之，系爭纜車顯無由消費者
    操控之可能，是否可認為例示以外之具有娛樂性之設施，已
    值存疑，原判決逕以太平山碰碰車或貓空纜車均與本件情形
    不同，不影響本件判斷等語，並未詳加說明，亦有判決不備
    理由之違法，末查，原判決未審酌系爭纜車並非位於樂園範
    圍內之事實及當初興建之背景因素，遽認屬園內遊樂設施，
    二者具有不可分性等云云，顯悖論理法則等語，資為論據。
    經查，原判決審酌卷證內容後認定系爭纜車屬娛樂稅法第2
    條第1項第6款之其他供人娛樂之娛樂設施，為娛樂稅之課徵
    標的，並已明確論述其得心證之理由，對上訴人在原審之主
    張如何不足採之論證取捨等事項，亦均有詳為論斷，上訴理
    由無非重述其在原審業經主張而為原判決摒棄不採之陳詞，
    並執其個人主觀之法律見解，就原審所為論斷、證據取捨及
    事實認定職權之行使，泛言其不適用法令及違背法令，而未
    具體表明合於不適用法規、適用法規不當、或行政訴訟法第
    243條第2項所列各款之事實，難認對該判決之如何違背法令
    已有具體之指摘。依首開規定及說明，應認其上訴為不合法
    。另上訴人於原審並未提出交通部97年12月31日交授管二二
    字第0970100904號函，至經濟部水利署北水源特定區管理局
    98年1月20日水台建字第09850003220號函，上訴人係於原審
    言詞辯論終結後始提出（原審於98年3月11日行言詞辯論，
    上訴人於98年3月14日星期六提出），原判決尚無從審酌，
    此部分自無所謂不適用法規、適用法規不當、或判決理由不
    備及矛盾之情形，併予敘明。
四、據上論結，本件上訴為不合法。依行政訴訟法第249條第1項
    前段、第104條，民事訴訟法第95條、第78條，裁定如主文
    。
中    華    民    國    98    年    7     月    30    日
                    最高行政法院第七庭
                        審判長法官  藍  獻  林
                              法官  廖  宏  明
                              法官  張  瓊  文
                              法官  姜  素  娥
                              法官  林  文  舟
以  上  正  本  證  明  與  原  本  無  異
中    華    民    國    98    年    7     月    30    日
                              書記官  賀  瑞  鸞


司法院資訊處製作；財團法人民間司法改革基金會備份。
